臺灣雲林地方法院行政訴訟裁定　
111年度全字第1號
聲  請  人  財政部中區國稅局

代  表  人  吳蓮英  


相  對  人  陳冠年即瘋狂配件館


上列債權人聲請假扣押事件，本院裁定如下：
    主  文
債權人得對於債務人之財產於新臺幣801,194元範圍內為假扣押
。
債務人如為債權人供擔保新臺幣801,194元或將債權人請求之金
額新臺幣801,194元提存後，得免為或撤銷假扣押。
聲請訴訟費用由債務人負擔。
    理  由
一、按為保全公法上金錢給付之強制執行，得聲請假扣押；前項
    聲請，就未到履行期之給付，亦得為之；假扣押之聲請，由
    管轄本案之行政法院或假扣押標的所在地之地方法院行政訴
    訟庭管轄，行政訴訟法第293 條及第294 條第1 項分別定有
    明文。次按假扣押，非有日後不能強制執行或甚難執行之虞
    者，不得為之；請求及假扣押之原因，應釋明之，行政訴訟
    法第297 條準用民事訴訟法第523 條第1 項、第526 條第1
    項亦分別規定甚明。
二、本件聲請意旨略以：　　
　㈠債務人即相對人陳冠年即瘋狂配件館於民國106年間經營網路
    購物，渉嫌短漏報銷售額17,858,856元，經核定補徵稅額89
    2,943元，共開立繳款書2筆，其中稅額107,598元之繳款書
    ，已於111年3月9日送達並於111年4月6日繳清；另785,345
    元繳款書，繳納期間為111年4月21日至111年4月30日，違章
    罰鍰15,849元繳款書，繳納期間自111年5月1日至111年5月1
    0日，已分別於111年4月8日及同年月14日合法送達，合計80
    1,194元。
　㈡依全國財產稅總歸戶財產查詢清單，債務人名下有多筆車輛
    、不動產及投資，惟本案自110年4月20日即啟動調查，遂於
    111年核定，並陸續寄發繳款書，惟債務人於稅開徵之際，
    於111年3月25日成立買賣契約，預計將名下位於雲林縣○○鎮
    ○○段0000○號（房屋門牌：中正路188巷 7號）及位於西螺鎮
    西螺段918-112地號土地移轉與訴外人陳美惠，並分別於111
    年3月28日及同年4月1日向雲林縣稅務局申報土地增值稅及
    契稅，顯有隱匿或移轉財產之情事。債務人名下雖尚有其它
    車輛及不動產，惟部分車輛已無市場流動價值，部分尚有高
    額動產擔保債權，而不動產依財政部103年11月7日台財稅字
    第10304589140號令公告土地、房屋現值加2成估價，其不動
    產價值僅餘409,140元，已不足清償滯欠稅捐801,194元，是
    該筆稅捐難以期待如期繳納。
　㈢查債務人名下主要財產位於雲林縣為避免債務人繼續處分其
    財產，致無財產可供執行或不足執行之情事，影響日後稅捐
    債權之課徵，爰請求裁定債人免提供擔保，將債務人名下所
    有財產於債權額範圍內為假扣押之裁定。     
三、經查，聲請人主張之事實，業據提出財政部中區國稅局雲林
    分局111年3月8日簽（含調帳函）、財政部中區國稅局核定
    稅額繳款書、違章罰鍰繳款書、通知函及送達證書、欠稅查
    詢情形表、雲林縣稅務局函送債務人不動產移轉契稅及土地
    增值稅申報書、異動索引、債務人財產估算表、全國財產稅
    戶財產查詢清單、土地建物登記資料暨相關資料等為證。 
    可徵本件債權人對於相對人有801,194元之公法上金錢給付
    請求權，得請求其清償之事實，以及債務人處分財產，日後
    有不能強制執行或甚難執行之虞之原因，業已釋明，揆諸首
    揭規定，債權人為保全其對債務人之公法上金錢給付請求權
    ，聲請免供擔保在該範圍內對債務人之財產為假扣押，於法
    核無不合，應予准許。另按假扣押裁定內，應記載債務人供
    所定金額之擔保或將請求之金額提存，得免為或撤銷假扣押
    ，行政訴訟法第297 條準用民事訴訟法第527 條定有明文。
    觀其立法意旨，乃鑑於假扣押制度，係在保全債權人金錢債
    權將來之執行，因此債務人如提供所定金額之擔保或將請求
    之金額提存，即足以達保全目的，自無實施假扣押之必要。
    從而，本件爰併依前揭規定，裁定如主文第2 項所示。
四、依行政訴訟法第297條、第104條、民事訴訟法第527條、第9
    5條、第78條、全民健康保險法第93條，裁定如主文。　　
中　　華　　民　　國　　111 　年　　4 　　月　　21　　日
                行政訴訟庭法　官　陳定國
以上正本證明與原本無異
如不服本裁定應於送達後5日內向本院提出抗告狀
中　　華　　民　　國　　111 　年　　4 　　月　　22　　日
                          書記官　黃鷹平